【裁判字號】    97,易緝,51
【裁判日期】    970814
【裁判案由】    竊盜
【裁判全文】
臺灣桃園地方法院刑事判決              97年度易緝字第51號
公  訴  人  臺灣桃園地方法院檢察署檢察官
被      告  丙○○
                      樓
上列被告因竊盜案件，經檢察官聲請簡易判決處刑（96年度偵字
第27589 號），認為不宜以簡易判決處刑，改依通常程序審理，
被告於準備程序為有罪之陳述，經裁定改依簡式審判程序，本院
判決如下
    主  文
丙○○攜帶兇器踰越安全設備竊盜，累犯，處有期徒刑拾月，扣
案扳手壹支沒收；又踰越安全設備竊盜，累犯，處有期徒刑拾月
，扣案膠質手套拾只、攀降用繩索貳組、手電筒壹支、鑰匙貳支
均沒收。應執行有期徒刑壹年陸月，扣案扳手壹支、膠質手套拾
只、攀降用繩索貳組、手電筒壹支、鑰匙貳支均沒收。
    事  實
一、丙○○前因竊盜案件，經本院以93年易字第813 號判決判處
    有期徒刑10月確定，又因違反毒品危害防制條例案件，經本
    院以94年訴字第196 號判決判處有期徒刑7 月、5 月，定應
    執行有期徒刑10月確定，上開三罪經本院以94年聲字第2693
    號裁定應執行有期徒刑1 年8 月確定，於民國93年12月28日
    入監執行，95年5 月4 日縮短刑期執行完畢 (構成累犯)，
    詎仍不知悔改，基於意圖為自己不法之所有犯意，(一)於96年
    10月30日下午1 時許，攜帶其所有客觀上具危險性，可供兇
    器使用之扳手1 支，在桃園縣桃園市○○路127 巷25弄13號
    乙○○住處，以攀爬踰越屬安全設備之空氣窗方式，進入乙○○住處（侵入住宅部分未據告訴），竊取乙○○所有聲寶
    牌液晶電視1 台、NOKIA 牌手機3 支、PDA 手機1 支、掌上
    型電玩1 台、三星牌電腦銀幕1 台、豪雅牌手錶1 支及掃描
    器1 台。(二)96年10月31日下午2 時許，攜帶其所有之膠質手
    套10只、攀降用繩索2 組、手電筒1 支、鑰匙2 支等物，在
    桃園縣桃園市○○○○街18號6 樓甲○○住處，以前開攀降
    用繩等工具自頂樓攀降而由屬安全設備之窗戶踰越之方式，
    進入甲○○位於6 樓住處（侵入住宅部分未據告訴），竊取
    甲○○所有華碩牌手提電腦1 台、相機1 台、相機鏡頭1 個
    、閃光燈1 個、千禧龍年紀念幣1 套、存摺5 本、提款卡1
    張、手錶2 支、鑰匙4 支、行動電話充電器5 組、攀岩繩1
    條、潛水刀1 支、手鍊6 條、打火機2 個、黃金戒指2 個、
    黃金墜子1 個、鑽石戒指2 個、水晶墜子2 個、水晶飾品2
    個、鍍金手鍊1 條、皮帶頭1 個、鋰電池2 個、SONY牌行動
    電話4 支、NOKIA 牌行動電話1 支、大霸行動電話1 支、皮
    爾卡登行動電話3 支、LG行動電話1 支、摩托羅拉行動電話
    1 支及ENTEOS行動電話1 支等物，得手後分別將上開贓物載
    往桃園縣桃園市○○路○ 段131 巷8 號2 樓居處藏放，預備
    變賣。嗣經警於96年10月31日下午6 時許至丙○○上開居處
    查訪而查獲，並扣得丙○○所有供犯罪所用之扳手1 支、膠
    質手套10只、攀降用繩索2 組、手電筒1 支、鑰匙2 支等物
    。
二、案經被害人乙○○訴由桃園縣政府警察局龜山分局報請臺灣
    桃園地方法院檢察署檢察官偵查後聲請簡易判決處刑。
    理  由
一、訊據被告丙○○對於上開事實均坦承不諱，核與證人乙○○
    、甲○○於警詢時之證述情節相符，並有上開物品扣案、竊
    盜現場照片及贓物認領保管單2 紙在卷可佐，被告之自白與
    事實相符，犯行堪以認定，應予依法論科。
二、核被告事實一、(一)所為，係犯刑法第321 條第1 項第2 款、
    第3 款之攜帶兇器踰越安全設備竊盜罪，事實一、(二)所為，
    係犯同條項第2 款之踰越安全設備竊盜罪。公訴人雖未就被
    告事實一、(一)攜帶兇器部分起訴，惟被告於行竊時有攜帶其
    所有之扳手1 支之事實，已據被告於本院訊問時坦承在卷 (
    見本院97年易緝字第51號卷97年7 月9 日訊問筆錄)， 此部
    分僅係加重條件，尚無起訴法條變更之問題。被告所犯上開
    2 次竊盜犯行，犯意各別，行為互殊，侵害不同法益，應予
    分論併罰。又被告有如事實欄所載前案科刑執行情形，有臺
    灣高等法院被告前案紀錄表1 份在卷可稽，其於有期徒刑執
    行完畢後，5 年內故意再犯本件有期徒刑之罪，為累犯，應
    依刑法第47條第1 項加重其刑。爰審酌被告前有多次竊盜前
    案科刑執行情形，竟仍不知悛悔，不思以己力獲取所需，意
    圖不法所有，先後2 次以侵入住宅之方式竊盜，對於被害人
    身心與財產造成無法抹滅之傷害，原應予以重罰，惟斟酌被
    告甫竊盜得手將贓物搬回其住處時，即為警查獲，除部分贓
    物已遭被告處分而未能返還被害人外，其餘均已由被害人乙○○、甲○○具領，被害人所生財產損害尚非嚴重，及被告
    犯罪後坦承犯行等一切情狀，分別量處如主文所示之刑，並
    定其應執行之刑。扣案扳手1 支為被告所有供犯事實一、(一)
    所用之物，扣案膠質手套10只、攀降用繩索2 組、手電筒1
    支、鑰匙2 支等物，為被告所有供犯事實一、(二)所用之物，
    已據被告於偵查及本院審理時供承在卷 (見偵卷第52頁、本
    院97年7 月9 日訊問筆錄)， 應依刑法第38條第1 項第2款
    宣告沒收。
三、本件原經檢察官聲請簡易判決處刑，認為不得以簡易判決處
    刑，改依通常程序審理，被告於準備程序為有罪之陳述，經
    裁定改依簡式審判程序，併予敘明。
據上論斷，應依刑事訴訟法第452 條、第273 條之1 第1 項、第
299 條第1 項前段，刑法第321 條第1 項第2 款、第3 款、第47
條第1項、第51條第5款、第38條第1項第2款，判決如主文。
本案經檢察官鍾雅蘭到庭執行職務。
中    華    民    國    97    年    8     月    14    日
                  刑事第四庭    法  官  黃斯偉
以上正本證明與原本無異。
如不服本判決，應於送達後10日內，向本院提出上訴狀。
                                書記官  沈秀珍
中    華    民    國    97    年    8     月    18    日
附錄論罪科刑依據之法條：
中華民國刑法第321條
（加重竊盜罪）
犯竊盜罪而有左列情形之一者，處六月以上、五年以下有期徒刑
：
一、於夜間侵入住宅或有人居住之建築物、船艦或隱匿其內而犯
之者。
二、毀越門扇、牆垣或其他安全設備而犯之者。
三、攜帶兇器而犯之者。
四、結夥三人以上而犯之者。
五、乘火災、水災或其他災害之際而犯之者。
六、在車站或埠頭而犯之者。
前項之未遂犯罰之。


司法院資訊處製作；財團法人民間司法改革基金會備份。
